【裁判字號】    97,審訴,336
【裁判日期】    970331
【裁判案由】    偽造文書
【裁判全文】
臺灣桃園地方法院宣示判決筆錄         97年度審訴字第336號
公  訴  人  臺灣桃園地方法院檢察署檢察官
被      告  乙○○
            丁○○
上列被告因偽造文書等案件，於中華民國97年3 月31日下午5 時
許，在本院第十法庭宣示判決，出席職員如下：
           法  官  林孟宜
           書記官  洪明媚
           通  譯
法官起立朗讀判決主文、犯罪事實要旨、處罰條文、附記事項，
及告以上訴限制、期間並提出上訴狀之法院，且諭知記載其內容
：
一、主  文：
    乙○○行使偽造私文書，足以生損害於公眾及他人，累犯，
    處有期徒刑伍月，如易科罰金，以新臺幣壹仟元折算壹日，
    附表所示之「甲○○」名義簽名共玖枚、指印共拾參枚均沒
    收。
    丁○○行使偽造私文書，足以生損害於公眾及他人，累犯，
    處有期徒刑伍月，如易科罰金，以新臺幣壹仟元折算壹日，
    附表所示之「丙○○」名義簽名共玖枚、指印共拾肆枚均沒
    收。
二、犯罪事實要旨：
    乙○○前於民國95年間，因施用毒品案件，經台灣士林地方
    法院以95年易字第839 號判處有期徒刑4 月，嗣經台灣高等
    法院以95年上易字第2453號上訴駁回確定，並於96年6 月15
    日徒刑易科執行完畢。丁○○曾於88年間，因違反槍砲彈藥
    刀械管制條例案件，經臺灣臺北地方法院以90年訴字第73號
    判處有期徒刑5 年6 月確定，於93年5 月26日縮短刑期假釋
    出監，嗣未經撤銷假釋，其未執行之刑，視為已執行完畢而
    於94年10月20日縮刑期滿。詎渠等仍不知悔改，於96年11月
    23日凌晨3 時30許，為警在桃園縣龍潭鄉○道○號○路南向
    72公里處查獲涉嫌施用毒品案件（另案偵辦中），而渠等於
    同日在內政部警政署國道公路警察局第六警察隊竹林分隊（
    下稱國道公路警察隊）接受警方詢問時，為脫免刑責，竟基
    於偽造署押及行使偽造私文書之犯意，分別冒用「甲○○」
    、「丙○○」之名應訊，接續於國道公路警察隊之警詢筆錄
    、逮捕通知書（本人）、逮捕通知書（親屬）、搜索扣押筆
    錄及扣押物品目錄表、扣案毒品證物袋等文件上，分別偽造
    「甲○○」之簽名9 枚及指印13枚（起訴書誤載為12枚，應
    予更正）與「丙○○」之簽名9 枚及指印14枚，嗣渠等將逮
    捕通知書（本人）、逮捕通知書（親屬），表示「甲○○」
    、「丙○○」受通知已為警察機關逮捕之一定用意證明私文
    書，交回員警存查而行使該私文書，使「甲○○」、「丙○○」有受刑事訴追之虞，足生損害於「甲○○」、「丙○○
    」及司法機關偵辦刑事案件之正確性。嗣經警將採集之指紋
    送比對後，始悉上情。
三、處罰條文：
    刑法第216 條、第210 條、第47條第1 項、第41條第1 項前
    段、第219 條。
四、附記事項：
    本案被告乙○○、丁○○分別基於單一冒用「甲○○」、「
    丙○○」名義之犯意而行使偽造私文書罪，應均論以刑法第
    216 條、第210 條之行使偽造私文書罪，其等偽造署押之行
    為，為偽造私文書之部分行為，而偽造私文書之前行為，復
    為行使之後階行為所吸收，均不另論罪，附此敘明。
五、協商判決除有刑事訴訟法第455 條之4 第1 項第1 款於本訊
    問程序終結前，被告撤銷協商合意或檢察官撤回協商聲請者
    ；第2 款被告協商之意思非出於自由意志者；第4 款被告所
    犯之罪非第455 條之2 第1 項所定得以協商判決者；第6 款
    被告有其他較重之裁判上一罪之犯罪事實者；第7 款法院認
    應諭知免刑或免訴、不受理者情形之一，及違反同條第2 項
    「法院應於協商合意範圍內為判決；法院為協商判決所科之
    刑，以宣告緩刑或2 年以下有期徒刑、拘役或罰金為限」之
    規定者外，不得上訴。
六、如有前項得上訴之情形者，得自收受判決送達之日起10日內
    ，向本院提出上訴書狀，上訴於第二審法院。
中    華    民    國    97    年    3     月    31  日
                            刑事庭法  官  林孟宜
上正本證明與原本無異。
                                  書記官  洪明媚
中    華    民    國    97    年    3     月    31    日
附錄論罪科刑法條：
中華民國刑法第210 條規定：
偽造、變造私文書，足以生損害於公眾或他人者，處5 年以下有
期徒刑。
中華民國刑法第216 條規定：
行使第210 條至第215 條之文書者，依偽造、變造文書或登載不
實事項或使登載不實事項之規定處斷。
  附表：
┌──┬────────────────┬────────────┐
│編號│    偽造署押之文件              │      偽造署押數量      │
│    │                                │    （應沒收之署押）    │
├──┼────────────────┼────────────┤
│1   │96年11月23日國道公路警察局第六隊│「甲○○」名義簽名2 枚、│
│    │竹林分隊製作之警詢筆錄1 份（96年│指印5 枚                │
│    │度偵字第29301 號卷第14頁至第16頁│                        │
│    │）                              │                        │
├──┼────────────────┼────────────┤
│2   │國道公路警察局第六警察隊親友通知│「甲○○」名義簽名1 枚、│
│    │書（96年度偵字第29301 號卷第17頁│指印1 枚                │
│    │）                              │                        │
├──┼────────────────┼────────────┤
│3   │國道公路警察局第六警察隊逮捕通知│「甲○○」名義簽名1 枚、│
│    │書（96年度偵字第29301 號卷第18頁│指印1 枚                │
│    │）                              │                        │
├──┼────────────────┼────────────┤
│4   │國道公路警察局第六警察隊搜索扣押│「甲○○」名義簽名3 枚、│
│    │筆錄（96年度偵字第29301 號卷第19│指印4 枚                │
│    │至20頁）                        │                        │
├──┼────────────────┼────────────┤
│5   │扣押物品目錄表（96年度偵字第    │「甲○○」名義簽名1 枚、│
│    │23901號卷第21頁）               │指印1 枚                │
├──┼────────────────┼────────────┤
│6   │毒品證物袋封簽（96年度偵字第    │「甲○○」名義簽名1 枚、│
│    │23901號卷第27頁）               │指印1 枚                │
├──┼────────────────┼────────────┤
│7   │96年11月23日國道公路警察局第六隊│「丙○○」名義簽名2 枚、│
│    │竹林分隊製作之警詢筆錄1 份（96年│指印5 枚                │
│    │度偵字第29301 號卷第12頁至第13頁│                        │
│    │）                              │                        │
├──┼────────────────┼────────────┤
│8   │國道公路警察局第六警察隊搜索扣押│「丙○○」名義簽名3 枚、│
│    │筆錄（96年度偵字第29301 號卷第22│指印5 枚                │
│    │至23頁）                        │                        │
├──┼────────────────┼────────────┤
│9   │扣押物品目錄表（96年度偵字第    │「丙○○」名義簽名1 枚、│
│    │23901號卷第24頁）               │指印1 枚                │
├──┼────────────────┼────────────┤
│10  │國道公路警察局第六警察隊逮捕通知│「丙○○」名義簽名1 枚、│
│    │書（96年度偵字第29301 號卷第25頁│指印1 枚                │
│    │）                              │                        │
├──┼────────────────┼────────────┤
│11  │國道公路警察局第六警察隊親友通知│「丙○○」名義簽名1 枚、│
│    │書（96年度偵字第29301 號卷第26頁│指印1 枚                │
│    │）                              │                        │
├──┼────────────────┼────────────┤
│12  │毒品證物袋封簽（96年度偵字第    │「丙○○」名義簽名1 枚、│
│    │23901號卷第28頁）               │指印1 枚                │
├──┴────────────────┼────────────┤
│         總          計               │「甲○○」名義簽名9 枚、│
│                                      │指印13枚                │
│                                      │「丙○○」名義簽名9 枚、│
│                                      │指印14枚                │
└───────────────────┴────────────┘


司法院資訊處製作；財團法人民間司法改革基金會備份。
